臺灣高等法院民事裁定　　　　　　　　 99年度再易字第159號
再 審原 告　代表設計工程股份有限公司
法定代理人　黃凱琳
再 審被 告　美好房屋仲介股份有限公司
法定代理人　鍾文峻
再 審被 告　徐秋棋
　　　　　　黃海屏
上列當事人間請求返還價金事件，再審原告對於中華民國99年5
月18日本院98年度上易字第636號確定判決提起再審之訴，本院
裁定如下：
    主      文
再審之訴駁回。
再審訴訟費用由再審原告負擔。
    事實及理由
一、再審原告主張：伊前欲擴張辦公處所而經由再審被告美好房
    屋仲介股份有限公司（下稱美好房屋公司）之經紀人員即再
    審被告黃海屏之仲介，於民國97年5月17日與再審被告徐秋
    棋簽訂房地產買賣契約書（下稱系爭契約），以新台幣（下
    同）3200萬元之價額購買門牌號碼為新北市○○區○○路
    203號之1、203號之2房屋及其基地（下分別以門牌號碼稱之
    ，合稱系爭不動產），伊並簽發票面金額為100萬元之支票
    ，連同已付之10萬元斡旋金為第1期款交付予再審被告徐秋
    棋。該買賣契約嗣經伊解除，並請求再審被告返還已給付之
    第1期價款與仲介服務費，然經本院99年5月18日98年度上易
    字第636號判決駁回確定，伊已依法對於黃海屏提起刑事背
    信罪之告訴，案經臺灣板橋地方法院檢察署偵查在案（99年
    度交查字第192號），倘該案件經偵查起訴並經法院判決黃
    海屏有罪，可引證再審被告確有犯罪行為並致伊受有實質損
    害，足使伊受較有利益之裁判等情，爰依民事訴訟法第496
    條第1項第8款、第13款之規定，提起本件再審之訴，聲明：
    (一)本院99年5月18日98年度上易字第636號確定判決（下稱原
    確定判決）關於後開第(二)、(三)項部分廢棄。(二)徐秋棋應給付
    再審原告11萬元及自97年5月17日起至清償之日止，按年利
    率百分之五計算之利息。(二)美好房屋公司及黃海屏應連帶給
    付再審原告126萬元，及自97年5月17日起至清償之日止，按
    年利率百分之五計算之利息。
二、按以民事訴訟法第496條第1項第8款事由提起再審之訴，以
    宣告有罪之判決或處罰鍰之裁定已確定，或因證據不足以外
    之理由，而不能為有罪之確定判決或罰鍰之確定裁定者為限
    。又再審之訴，應以訴狀表明再審理由及關於再審理由並遵
    守不變期間之證據，提出於管轄法院為之，再審之訴不合法
    者，法院應以裁定駁回之，同法第496條第2項、第501條第1
    項第4款及第502條第1項分別定有明文。本件再審原告雖主
    張原確定判決有同法第496條第1項第8款、第13款之再審事
    由，然未提出關於此再審理由之證據，其再審之訴為不合法
    ，應予駁回。
三、據上論結，本件再審之訴為不合法。依民事訴訟法第502條
    第1項、第95條、第78條，裁定如主文。
中    華    民    國   100    年    1     月    13    日
                    民事第十一庭
                        審判長法  官  呂太郎
                              法  官  詹文馨
                              法  官  徐福晉
正本係照原本作成。
不得抗告。
中    華    民    國   100    年    1     月    14    日
                              書記官  黃千鶴